

MARCELO MAROCCHI
Arquitecto
Av. Del Libertador 5579 4° "D" CABA
4782-7533 ó 15-6488-2303 ó 4768-2623
marcelomarocchi@yahoo.com.ar

## **OBJETIVO LABORAL**

Me oriento a ocupar posiciones de responsabilidad, ya sea, en Estudios de Arquitectura, Empresas Constructoras o Gerenciadoras de Proyectos, que privilegien los buenos resultados de los emprendimientos.

# PERFIL PROFESIONAL

Cuento con una amplia experiencia en el ejercicio profesional de más de veinte años. Me he desempeñado mayormente en la Dirección y Jefatura de Obras y en menor medida en la tarea proyectual. Actualmente coordino obras en las empresas que me contratan.

Me considero una persona orientada a: resolver los problemas, obtener resultados satisfactorios en función de las metas propuestas y de actitud proactiva.

## TRAYECTORIA LABORAL

#### Redmake S.R.L.

Jefe de Obra en condominio de viviendas en Monte Grande. Actualmente

## Banco Hipotecario S.A,

Jefe de Auditores de obra en el proyecto Pro.Cre.Ar. Año: 2013

## Esuco S. A.

Coordinación de obra de edificio de vivienda en Barracas de 5000 m2. Cotización y preparado de licitaciones obras públicas y privadas de variadas funciones. Año: 2011 - 2012

### Compañía Mexicana de Gerenciamiento

Complejo de viviendas Privada 14 Vista Hermosa, Pabellón Bosques, DF, México Coordinación proyecto, en etapa de diseño y cotización Año: 2010

### Edintar S. A.

Jefatura de obra edificio de departamentos de dos cuerpos y amenities, 5000 m2 Jefatura de obra en Terrazas del Yacht, edificio de departamentos, locales comerciales. Puerto Madero Este, 12000 m2 Año: 2006 - 2009

## Code S. A.

Coordinador de Obra de la construcción del Centro de Detención de Formosa, Formosa capital. Estuve al frente de la gestión con los integrantes de la Subsecretaría de Obras Públicas, esto es, Inspectores de Obra, Director y Subsecretaria de Obras Públicas de la provincia, emisión de certificados, control de documentación para emplear en obra, trato con proveedores.3000 m2

Año: 2005 – 2006

# Bancos

# Citibank

Project Manager de diferentes readecuaciones de sucursales, de minibancos en empresas y en edificio Citicenter.

Dirección de obra de ampliación edificio Citicenter. Oficinas, cocheras y edificios para accesos peatonal y vehicular. Total 2.500 m2

# Banco Galicia - Site Desarrollo S.A.

Proyecto de la nueva imagen institucional de Banco Galicia y materialización de la misma, mediante prototipo en escala real. Los trabajos incluyeron: terminaciones en lo referente a obra civil (pinturas, texturas, colores y materiales), diseño de equipamiento e imagen exterior. Dirección de obra. Jefatura de obra en dos sucursales de Banco Galicia (Castelar y Lomas de Martínez. Los trabajos incluyeron el 100% de las mismas con obra civil, instalaciones (termomecánica, sanitaria, gas y eléctrica) y terminaciones.

#### Banco Santander Río

Trabajo en relación directa con el Banco, consistente en la Coordinación de Obras en sucursales tradicionales, automáticas, cajeros y minibancos en empresas, teniendo como gerenciadoras a las empresas Sade y PCM y como proyectistas a cuatro estudios de arquitectura externos.

La tarea consistió en la dirección de obra y gestión de control desde el anteproyecto hasta la apertura de la sucursal bancaria, llevando el control de las distintas etapas del proceso y coordinando con las empresas gerenciadoras el ingreso de las provisiones institucionales que provee el Banco, como así también el contacto directo con los distintos niveles gerenciales, ya sean, regionales, zonales y de sucursales. Las sucursales a mi cargo fueron un total de veinticinco

Año: 1997 a 2003

#### Trujal S.A.

Barrio de 200 viviendas en la ciudad de San Fernando del Valle de Catamarca, provincia de Catamarca. Proyecto y dirección.

Año: 1995-1996

# UTE Roggio-Sánchez Granel-Aragón-Sitra

Puesto: Departamento de arquitectura

Tareas principales: Proyecto estaciones y dirección de obra en la prolongación subterráneo línea "D".

Año: 1988-1994

## **UTE Roggio-Ormas**

Puesto: Departamento de arquitectura

Tareas principales: Proyecto de edificios para personal y desarrollo de instalaciones para detección y extinción de incendios. Proyecto Hidra para la empresa

Total en Río Cullen, Tierra del Fuego.

Año: 1988

## FORMACIÓN ACADÉMICA

Postgrado: Universidades Austral y Complutense de Madrid

Maestría en Project Management

Universitarios: Universidad de Buenos Aires

Facultad de Arquitectura y Urbanismo

Título Obtenido: arquitecto

Estudios secundarios: ENET Nº 1 "Otto Krause"

Título obtenido: electrotécnico

## **CURSOS DE PERFECCIONAMIENTO**

Planificación de obras

Cursado en el Consejo Profesional de Arquitectura y Urbanismo

Dirección de obras

Cursado en el CPAU

Metodología de aplicación del sistema de tasación empleado en el Banco Hipotecario Nacional

Cursado en el Banco Hipotecario Nacional

Peritajes y tasaciones

Cursado en el CPAU

Mantenimiento preventivo

Cursado en el CPAU

## **OTROS CONOCIMIENTOS**

Idiomas: inglés, nivel medio

Computación: Office, Project, Autocad

### **REFERENCIAS LABORALES**

Banco Hipotecario S.A.: Sebastián Argibay Molina Tel. 4347-5000 ó 15-4449-9945

Esuco S.A.: Ing. Forte Tel. 4381-0530

Edintar S.A.: Arqto. Jorge Damonte Tel. 4311-3461 ó 15-4994-4888 Code S. A.: Ing. Eugenio Goszczynski Tel. 4783-9605 ó 11-2237-9428

Citibank: Argto. Pedro Hallak, Tel. 4721-6443

Site Desarrollo S. A.: Arqto. Marcelo Zarco Tel. 4315-0858 Banco Río: Arqto. Eduardo Tejada Tel. 4341-1000 int. 1789 Benito Roggio S. A.: Ing. Gatti, Tel. 4775-7439/7489/7539/7689